【裁判字號】    98,上訴,4814
【裁判日期】    981222
【裁判案由】    毒品危害防制條例
【裁判全文】
臺灣高等法院刑事判決                98年度上訴字第4814號
上  訴  人
即  被  告  甲○○
                    （另案在臺灣臺北監獄士林分監執行）
上列上訴人因違反毒品危害防制條例案件，不服臺灣士林地方法
院98年度審訴字第704 號，中華民國98年9 月30日第一審判決（
起訴案號：臺灣士林地方法院檢察署98年度毒偵字第1070號），
提起上訴，本院判決如下：
    主  文
上訴駁回。
    理  由
一、按不服地方法院之第一審判決而上訴者，應向管轄第二審之
    高等法院為之；上訴書狀應敘述具體理由，刑事訴訟法第36
    1 條第1 項、第2 項分別定有明文。又第二審法院認為上訴
    書狀未敘述理由，或上訴有第362 條前段之情形者，應以判
    決駁回之，同法第367 條前段亦有明文規定。所謂不服第一
    審判決之具體理由，必係依卷內既有訴訟資料或提出新事證
    ，指摘或表明第一審判決有何採證認事、用法或量刑等足以
    影響判決本旨之不當或違法，而構成應予撤銷之具體事由，
    始足當之；倘僅泛言原判決認定事實錯誤、違背法令、量刑
    失之過重或輕縱，而未依上揭意旨指出具體事由，或形式上
    雖已指出具體事由，然該事由縱使屬實，亦不足以認為原判
    決有何不當或違法者，皆難謂係具體事由，俾與第二審上訴
    制度在請求第二審法院撤銷、變更第一審不當或違法之判決
    ，以實現個案救濟及節制濫行上訴之立法目的相契合。是倘
    上訴人之上訴書狀雖敘述上訴理由，惟並未具體敘述第一審
    判決有何不當或違法情形，即與未敘述具體理由無異，所為
    上訴，即非適法。
二、本件上訴人即被告甲○○不服原判決，於民國98年10月22日
    提起第二審上訴，上訴理由：上訴人自97年7 月間即有心戒
    毒，自費以美沙冬替代療法治療毒癮，按時前往陽明醫院服
    食美沙冬。上訴人以批發菸酒、飲料為業，98年4 月初即將
    執行前案7 月有期徒刑，所以停服美沙冬，並一一告知客戶
    即將結束生意，不意驟然停服美沙冬，竟終日恍惚，昏昏欲
    睡，然有諸事待解，惟須待每星期一掛號經醫師看診始能續
    服美沙冬，因之乃向友人索取戒毒時所服解藥。經問診時求
    教醫師，始知美沙冬為二級毒品，亦有戒斷症候，而須戒除
    。上訴人原欲依醫師所述戒除美沙冬，所以在前案執行前未
    到案執行而遭通緝。上訴人係不自知而誤食含有海洛因成分
    之解藥，並無施用毒品故意等語。
三、查原判決認定被告甲○○前因施用毒品案件，經觀察、勒戒
    後，認有繼續施用毒品之傾向，經強制戒治，於96年11月19
    日執行完畢釋放出所，並由臺灣板橋地方法院檢察署檢察官
    以97年度戒毒偵字第6 號為不起訴處分確定。復因偽造文書
    案件，經判處有期徒刑8 月確定。又因竊盜案件，經判處有
    期徒刑6 月確定，上開2 案經減刑並合併定應執行刑有期徒
    刑6 月確定，於97年4 月10日執行完畢。詎仍不知悔改，於
    前案強制戒治執行完畢釋放後5 年內，復基於施用第1 級毒
    品海洛因之犯意，於98年4 月8 日20時52分採尿時回溯前5
    日內之某時許，在台北市○○區○○街62巷4 號2 樓住處，
    以不詳之方式，施用第1 級毒品海洛因1 次。嗣於98年4 月
    8 日20時許，因另案通緝為警在臺北縣蘆洲市○○路尼加拉
    瓜公園查獲，經警採尿送驗結果呈嗎啡陽性反應而悉上情。
    並以上揭事實業據被告於原審準備程序坦承在卷（原審卷第
    26頁），而被告於98年4月8日為警查獲後所採集之尿液檢體，
    經以氣相層析質譜儀法確認檢驗結果確呈嗎啡陽性反應，有
    臺灣檢驗科技股份有限公司濫用藥物檢驗報告及臺北縣政府
    警察局查獲毒品案件尿液檢體監管紀錄表各一份在卷可稽，
    足證被告確有施用第一級毒品海洛因之事實，並審酌被告前
    因犯施用毒品案，經送觀察、勒戒及強制戒治，仍不知悛悔
    ，再犯本件施用第一級毒品之犯行，足見藥癮甚重，根治不
    易，惟念其於審理時尚知坦承犯行，犯後態度尚可，及其品
    性、生活狀況及智識程度及被告構成累犯等一切情狀，量處
    有期徒刑7 月。
四、核原判決已詳論認定被告犯罪之證據及理由，並已審酌關於
    刑法第57條科刑之一切情狀，在適法範圍內行使其量刑之裁
    量權，核無違法或不當之情形。被告上訴，以其係誤食含有
    海洛因毒品之藥物云云。惟查被告另案於98年2 月19日中午
    12時許，在其上開住處，以將海洛因摻入香菸方式，施用第
    一級毒品海洛因，嗣向警自首，經檢察官提起公訴，經臺灣
    士林地方法院98年度審訴字第469 號、本院98年度上訴字第
    3154號、最高法院98年度台上字第6515號判處有期徒刑6 月
    確定之事實，有本院被告前案紀錄表一份在卷可稽，被告並
    未提出所辯稱誤食之事證，空言辯解，且未具體指摘原判決
    有何採證認事、用法或量刑等足以影響判決本旨之不當或違
    法，而構成應予撤銷之具體事由，其上訴顯不合法定程式，
    應予駁回，並不經言詞辯論為之。
五、據上論斷，應依刑事訴訟法第367條前段、第372條，判決如
    主文。
中    華    民    國    98    年    12    月    22    日
                  刑事第十庭審判長法  官  楊炳禎
                                  法  官  陳春秋
                                  法  官  黃斯偉
以上正本證明與原本無異。
如不服本判決，應於收受送達後10日內向本院提出上訴書狀，其
未敘述上訴之理由者並得於提起上訴後10日內向本院補提理由書
（均須按他造當事人之人數附繕本）「切勿逕送上級法院」。
                                  書記官  王宜玲
中    華    民    國    98    年    12    月    23    日


司法院資訊處製作；財團法人民間司法改革基金會備份。
